【裁判字號】    95,訴,451
【裁判日期】    950920
【裁判案由】    偽造文書等
【裁判全文】
臺灣高雄地方法院刑事判決               95年度訴字第451號
公  訴  人  臺灣高雄地方法院檢察署檢察官
被      告  丁○○
                    號之1
上列被告因偽造文書等案件，經檢察官提起公訴（94年度偵字第2
4136號），本院判決如下：
    主  文
丁○○共同行使偽造私文書，足以生損害於他人，處有期徒刑捌
月。聯邦銀行簽帳單上偽造之「己○○」署名貳枚（壹式貳聯）
，沒收之。
    事  實
一、丁○○曾因竊盜案件，經本院以94年度簡字第2611號於94年
    5 月31日判決判處有期徒刑8 月，緩刑3 年確定（未構成累
    犯）。
  (一)於94年間7月30日下午1時至2時58分間，在不詳處所，拾獲
    己○○遺失之聯邦銀行國民旅遊卡（卡號0000000000000000
    ，下稱信用卡）、彰化銀行旗山分行（帳號：00000000000
    ）金融卡各1 張，竟意圖為自己不法之所有，將之侵占入己
    ，以利用上開侵占所得之信用卡、金融卡為下述犯行。
  (二)隨後，與真實姓名年籍不詳，綽號「papa」之成年男子，共
    同基於詐欺取財之不法所有意圖、偽造署名、偽造私文書及
    行使偽造私文書之犯意聯絡，偕同「papa」於同日下午2時
    餘許至位於高雄市○○區○○路280號長航車業，由「papa
    」在該店外等候，而丁○○進入長航車業店內，以下述之方
    法施用詐術，先向負責人乙○○偽稱表示欲購買價金新臺幣
    （下同）50,000元之機車1部，遂於同日下午2時58分，持上
    開侵占而得之己○○信用卡刷卡消費以為給付價金之方法，
    偽簽「己○○」署名1枚於簽帳單簽名欄內（1 式2 聯，共2
    枚），完成該簽帳單私文書之偽造，表示係「己○○」確認
    如刷卡簽帳單之刷卡金額，俾向發卡銀行表示有簽帳消費之
    意而行使該偽造之私文書，使發卡銀行陷於錯誤，誤信丁○○係真正之信用卡持有人而同意該筆刷卡，亦使該特約商店
    處理刷卡手續之人員即長航車業負責人乙○○之配偶戊○○
    因而陷於錯誤，誤信丁○○係真正之信用卡持有人因而同意
    該筆買賣機車之交易；旋丁○○至店外與「papa」交談後，
    即刻又返回店內，向乙○○改稱不欲購買，乙○○信以為真
    而同意解除該筆交易契約，遂將已刷卡給付之購車價金50
    ,000 元 ，扣除手續費及營業稅後，交付現金47,000元與丁○○，足以生損害於己○○、該特約商店及發卡銀行支付帳
    款之正確性，計丁○○詐得47,000元。
  (三)其後，再於同日下午3時07分至10分許，與「papa」共同基
    於意圖為自己不法所有及以不正方法由自動付款設備詐取財
    物之犯意聯絡，由丁○○接續持上開侵占己○○而得之彰化
    銀行金融卡，在位於高雄市左營區○○○路726 號高雄市農
    會新莊分會附設之自動提款機，以輸入金融卡密碼之不正方
    法，使提款機辨識系統對真正持卡人之識別陷於錯誤，以為
    丁○○即係真正持卡人，而交付20,000元，共計接續5 次為
    此行為，每次各得款20,000元，總計得款100,000 元。
  (四)嗣因己○○於同日下午3時許，接獲聯邦銀行簡訊告知其所
    有之上開聯邦銀行國民旅遊卡有刷卡50,000元之紀錄，經己○○向聯邦銀行查詢，始循線查知上情。
    理  由
壹、證據能力：
一、按被告以外之人於審判外之言詞或書面陳述，除法律有規定
    者外，不得作為證據，刑事訴訟法第159條第1項定有明文。
    又按被告以外之人於偵查中向檢察官所為之陳述，除顯有不
    可信之情況者外，得為證據，刑事訴訟法第159條之1第2項
    定有明文。經查，證人己○○於偵查中之陳述部分，被告於
    本院行準備程序時，均明確表示對於證據能力無意見等語（
    見本院卷95年3月16日準備程序筆錄），且當事人未於本院
    審理過程中聲明異議，爭執其證據能力。是本院審酌前開證
    據作成時之情況均屬正常，並未有顯不可信之情況，且與本
    案相關之待證事實具有關連性，認適當作為證據，依前開刑
    事訴訟法第159條之1第2項之規定，認上開證據均具有證據
    能力。
二、又按被告以外之人於審判外之陳述，雖不符前4條之規定，
    而經當事人於審判程序同意作為證據，法院審酌該言詞陳述
    或書面陳述作成時之情況，認為適當者，亦得為證據；當事
    人、代理人或辯護人於法院調查證據時，知有第159條第1項
    不得為證據之情形，而未於言詞辯論終結前聲明異議者，視
    為有前項之同意，刑事訴訟法第159條之5亦定有明文。立法
    意旨在於傳聞證據未經當事人之反對詰問予以核實，原則上
    先予排除，惟若當事人已放棄詰問或未聲明異議，基於證據
    資料愈豐富，愈有助於真實發現之理念，且強化言詞辯論主
    義，法院自可承認該傳聞證據例外擁有證據能力。經查，證
    人己○○、乙○○於警詢之陳述部分，雖均係被告以外之人
    於審判外之陳述，性質上屬傳聞證據，惟經被告於本院行準
    備程序時，均明確表示對於證據能力無意見等語（見本院卷
    95年3月16日準備程序筆錄），且當事人亦未於本院審理過
    程中聲明異議，復未就簽帳單影本、監視錄影帶翻拍照片2
    幀等，爭執其證據能力。本院復審酌該言詞陳述或書面陳述
    作成時之情況均屬正常，並未有顯不可信之情況，且與本案
    相關之待證事實具有關連性，認適當作為證據，依前開刑事
    訴訟法第159 條之5 之規定，認上開證據均具有證據能力。
貳、實體部分：
一、訊據被告丁○○固坦承事實一、(二)部分中，有於94年7 月31
    日下午2時58分許在長航車業，因購買價金50,000元之機車
    1部，由長航車業負責人乙○○之配偶戊○○辦理刷卡手續
    ，其持上開己○○之聯邦銀行信用卡刷卡50,000元以給付價
    金，旋因不欲購買，而由乙○○扣除手續費及營業稅後，退
    還現金47,000元，交付給被告；又有於事實一、(三)部分中，
    於同日下午3時07分至10分許在位於高雄市左營區○○○路
    726 號高雄市農會新莊分會附設之自動提款機，持上開己○○之彰化銀行金融卡，5次以輸入金融卡密碼之不正方法，
    各使自動櫃員機交付20,000元，共計得款100,000元之情節
    。惟否認有將事實一、(一)所示之離己○○遺失之聯邦銀行國
    民旅遊卡（卡號000000000000 0000）、彰化銀行旗山分行
    （帳號：000000 0 0000）金融卡各1枚，侵占入己；及事實
    一、(二)所示之簽帳單上之「己○○」署名係其所偽簽，該簽
    帳單私文書係其所偽造；及事實一、(三)所示之明知該金融卡
    係持卡人己○○所遺失，竟持之提款等情。經查：
  (一)事實一、(二)部分：
    被告坦承有於94年7 月31日下午2 時58分許與「papa」至長
    航車業，其因購買價金50，000 元之機車1 部，由長航車業
    負責人乙○○之配偶戊○○辦理刷卡手續，其則持上開己○○之聯邦銀行信用卡刷卡50,000元，旋因不欲購買，而由乙○○扣除手續費及營業稅後，退還47,000現金，交付給被告
    一節，核與證人乙○○於警詢及本院審理中（見警卷第4 至
    7 頁、本院95年5 月3 日、6 月21日審判筆錄）、戊○○於
    本院審理中證述情節相符（見本院95年6 月21日審判筆錄）
    ，且有以該信用卡刷卡簽帳單及盜刷明細影本各1 紙附卷可
    稽（見警卷第8 、9 頁）堪認屬實。至被告辯稱：該日以己○○之上開信用卡刷卡簽帳單上「己○○」之署名，並非其
    所簽云云。惟證人乙○○於警詢、本院審理中迭證稱：當時
    被告有1 名友人在店外等候，由其配偶戊○○處理刷卡手續
    ，其亦在現場，（經提示警卷所示簽帳單及被告照片）上開
    「己○○」署名確實是被告所簽，亦係被告為刷卡行為，並
    非己○○（於本院審理證稱時在庭）所為等語（見警卷第4
    至7頁 、本院95年5 月3 日、6 月21日審判筆錄）；另證人
    戊○○亦明確證述：係其處理己○○之聯邦銀行信用卡之本
    件刷卡手續，該簽帳單上「己○○」署名確實係被告所為，
    且係被告為刷卡動作，但有1 友人在店外等候等語（見本院
    95年5 月3 日、6 月21日審理筆錄）。互核2 人所證情節一
    致；又與被告所承：當日友人「papa」在店外一節，並無歧
    異；復核對該紙簽帳單上「己○○」之署名，與被告於本院
    95年5 月24日審理中所簽「己○○」之署名，其字形、筆順
    及勾勒，均屬相似，顯見證人乙○○、戊○○所證，應與事
    實相符而堪予採信。是被告此部分所辯，不足採信。足認確
    係被告偕同「papa」至長航車業，為該刷卡行為，且於該紙
    簽帳單上偽造「己○○」之署名，完成該簽帳單私文書之製
    作，表示其係「己○○」確認如刷簽帳單之刷卡金額而向特
    約商店即長航車業行使之至明。
  (二)事實一、(三)部分：
    被告供承同日下午3 時07分至10分許，偕同「papa」在位於
    高雄市左營區○○○路726 號高雄市農會新莊分會附設之自
    動提款機，持己○○之上開彰化銀行金融卡，5 次以輸入金
    融卡密碼之不正方法，各使自動櫃員機取得20,000元，共計
    得款100,000 之情事，有被告領款時為自動付款設備之攝影
    器材錄製之照片2 幀在卷可憑（見警卷第11頁），又有己○○之存摺影本1 份附卷足徵，均與被告所供相符，則被告此
    部分所供顯足採信。足見被告確有持己○○之上開金融卡，
    有為本件5 次，每次各20,000元，共計100,000 元之領款行
    為。
  (三)另被告辯稱：己○○之信用卡、金融卡是其友人「甲○○」
    之友人「papa」所交付並告知密碼，因己○○積欠地下錢莊
    款項，而由「papa」拿該2 卡，交給伊並陪同伊去刷卡換現
    金及領現金云云。惟查：
  上開信用卡及金融卡非被告所有，業經被告所不否認，且供
    稱：有「papa」與其一同刷卡及領款一節，迭經證人乙○○
    、戊○○證言：被告刷卡時有一友人在外等候，被告刷卡後
    至店外與之交談後，隨即返回表示不欲購買等語（如前所述
    ），足認被告與「papa」均明知該信用卡非被告所有，兩人
    卻相偕前往為上開購物、刷卡、取消交易及取得現金之行為
    。復核以被告又供稱：其與「papa」一同持該金融卡領款等
    語，與上述偕同「papa」刷卡取得現金之情節，並無二致，
    此部分所供應屬可採，是足認被告與「papa」均明知該金融
    卡非被告所有，兩人卻相偕前往領取現金。基上，足認此兩
    人間，就此盜刷信用卡及盜領之行為，有犯意聯絡及行為分
    擔。
  但「papa」真實姓名年籍均不詳，其究為何人，是否有如被
    告所稱之該信用卡及金融卡係「papa」所交付之情事，被告
    並未提出任何證據資料可供本院審酌，故無以遽信此被告所
    持刷卡及領款之己○○所有之信用卡及金融卡，係經「papa
    」所交付而得。
  至被告聲請本院傳喚真實姓名年籍均不詳之「甲○○」，經
    被告提供其所稱「甲○○」之年籍資料供本院傳喚，本院再
    依據被告提供之資料，自法務部戶役政連結作業系統查詢得
    名為「甲○○」者之資料後，再與被告所提供之「甲○○」
    核對得出較為相符而為可能之「甲○○」後，通知可能為被
    告所稱之「甲○○」到院，惟於該送達處所經以查無此人遭
    退回，亦無名為「甲○○」者到院；且於被告傳喚通知書上
    載明偕同「甲○○」到庭，被告經合法通知後，均未偕同「
    甲○○」到庭，故本院無得訊問「甲○○」，故究否有被告
    所稱之「甲○○」，已有疑義，是尚難僅以被告所稱，逕信
    有「甲○○」此人及此節。
  又參諸證人己○○證稱：其於94年7月31日下午1至2時，在
    高雄市○○路附近購買電腦時遺失皮夾，內有身份證、信用
    卡、彰化銀行金融卡各1 張等語（見警卷第1 至3 頁、本院
    95 年5月24日審判筆錄），顯見證人己○○確有遺失上開物
    品一節；核以被告確有於證人己○○遺失上開之物後，未久
    即持己○○所有之信用卡及金融卡刷卡及領款之事實（如前
    所述），顯示其確實於證人己○○遺失上開物品後，占有該
    信用卡及金融卡。經核以證人己○○遺失物品，與被告占有
    該2 卡間，時間之密接，足認被告見己○○所遺失之該2 卡
    後，予以侵占入己之事實。
  (四)基此，被告見該己○○遺失之信用卡及金融卡，竟將之侵占
    入己；隨後，明知其並非己○○，卻偕同「papa」偽稱購買
    機車而持該信用卡刷卡，偽簽「己○○」署名於簽帳單簽名
    欄內，完成該簽帳單私文書之偽造，表示其係「己○○」確
    認如刷簽帳單之刷卡金額，俾向發卡銀行表示有簽帳消費之
    意而行使該偽造之私文書，使發卡銀行陷於錯誤，誤信丁○○係真正之信用卡持有人而同意該筆刷卡，亦使該特約商店
    即長航車業負責人乙○○及其配偶戊○○因而陷於錯誤，誤
    信被告係真正之信用卡持有人而同意該筆買賣機車之交易，
    再偽稱以不欲購買，使乙○○信以為真而同意解除該筆交易
    契約，遂將已刷卡給付之價金購車價金50,000元，扣除手續
    費及營業稅後，交付現金47,000元與丁○○；繼之，明知該
    金融卡非其所有，又偕同「papa」持該金融卡提款至自動提
    款機，以輸入金融卡密碼之不正方法，使提款機辨識系統對
    真正持卡人之識別陷於錯誤，而各交付20,000元，共5次，
    共計得款100,000。綜上，顯見被告意圖為自己不法之所有
    ，而為侵占犯行，繼之詐欺取財、偽造私文書、行使偽造文
    書及自自動付款設備詐領現金之意圖，至為明確。
  (五)綜上所述，本案事證明確，被告犯行堪以認定。
二、論罪科刑：
  (一)按行為後法律有變更者，適用行為時之法律。但行為後之法
    律有利於行為人者，適用最有利於行為人之法律，刑法第2
    條第1 項定有明文。又有關新舊法之比較，應就罪刑有關之
    共犯、未遂犯、想像競合犯、牽連犯、連續犯、結合犯以及
    累犯加重、自首減輕暨其他法定加減原因與加減例等一切情
    形，綜其全部罪刑之結果而為比較（最高法院95年第8 次刑
    事庭會議決議參照）。本件被告行為後，如附表所示之相關
    法律均已變更，並俱於95年7 月1 日施行。玆經如附表所示
    之整體比較結果，裁判時之法律並非有利於被告。揆諸前開
    規定，自應適用各該行為時即修正前之法律。
  (二)按依信用卡交易之過程，係持卡人向特約商店提示信用卡，
    由持卡人在簽帳單上簽名，確認交易之標的及金額，再由特
    約商店核對該信用卡之有效性及持卡人之身分同一性無訛後
    ，特約商店即將該簽帳單送交聯合信用卡處理中心請款轉知
    發卡機構撥款。是簽帳單具有持卡人與特約商店之交易契約
    書之性質，並具有持卡人經由聯合信用卡處理中心請求發卡
    機構撥款之請求書或指示文件之性質，非僅具有處理內部事
    務之傳票性質，且在信用卡簽帳單上偽簽姓名，單從形式上
    觀察，即足以知悉其表示已收受特約商店所交付之交易標的
    物，含有收據之性質，故行為人冒用他人名義於信用卡簽帳
    單上簽名，非僅構成刑法第217 條第1 項之偽造署押罪，並
    應構成刑法第210 條之偽造私文書罪，行為人在偽造簽帳單
    之後，持向特約商店行使，自屬行使偽造私文書之行為。
  (三)核被告所為，其前開侵占己○○信用卡及金融卡之犯行，係
    犯刑法第337條之侵占遺失物罪；其利用侵占得之信用卡，
    施用詐術，使發卡銀行及店家陷於錯誤，誤信其為真正持卡
    人而同意該筆交易，進而偽稱取消交易，以獲得退還刷卡金
    額，遂行詐取金錢之行為，係犯刑法第216條、第210條之行
    使偽造私文書罪及同法第339條第1項之詐欺取財既遂；其以
    侵占得之金融卡至提款機，輸入密碼指令之不正方法，使該
    銀行交付現金之行為，係犯刑法第339 條之2 第1 項之以不
    正方法由自動付款設備取得他人之物罪。被告偽造己○○簽
    名之署名行為，乃偽造信用卡簽帳單私文書之部分行為（最
    高法院30年上字第32 32 號判例意旨參照）；又其偽造私文
    書後進而行使，偽造之低度行為應為行使之高度行為所吸收
    ，均不另論罪。被告於同一金融機構多次操作自動付款設備
    詐取財物之犯行，係利用同一犯罪機會接續為之，且操作時
    間密接，為接續犯。是以，被告所犯侵占遺失物罪、行使偽
    造私文書罪、詐欺取財既遂罪、以不正方法由自動付款設備
    取得他人之物罪間，有方法結果之牽連關係，為牽連犯，應
    從一重論以行使偽造私文書罪處斷。被告與「papa」間，就
    所犯刑法第216 條、第210 條之行使偽造私文書罪及同法第
    33 9條第1 項之詐欺取財既遂；及所犯刑法第339 條之2 第
    1 項之以不正方法由自動付款設備取得他人之物罪間，有犯
    意聯絡及行為分擔，均應論共同正犯。爰審酌被告不思以正
    當方式賺取財物，企圖不勞而獲，侵占他人信用卡及金融卡
    ，並冒用「己○○」名義使用信用卡，嚴重破壞信用卡之交
    易機能及危害金融交易秩序，行為實不足取，且其前後盜刷
    、以不正方法取得之金額達147,000 元，犯罪情節難認輕微
    ，且其於犯後否認犯行，態度非佳，量處如主文所示之刑，
    以示懲儆。
三、末按被告用以詐欺取財之偽造之信用卡簽單，既已交付於被
    害人收受，則該物非屬被告所有，除偽造簽單上偽造之署名
    2 枚（1 式2 聯，共計2 枚），應依刑法第219 條予以沒收
    外，依同法第38條第3 項之規定，即不得再對各該書類諭知
    沒收（最高法院43年台上字第747 號判例意旨參照）。本件
    被告盜刷信用卡簽帳單之商店存根聯，被告均已分別交付特
    約商店服務人員收執，亦非被告所有，本院均不予宣告沒收
    。至偽造簽單上偽造之「己○○」署名2 枚（1 式2 聯，共
    計2枚），應依刑法第219 條予以沒收。
四、不另為無罪之諭知部分：公訴意旨固認被告亦侵占離己○○
    持有之皮夾1紙及身分證1張等語。惟按「犯罪事實應依證據
    認定，無證據不得認定犯罪事實」、「不能證明被告犯罪者
    ，應諭知無罪之判決」，刑事訴訟法第154條第2項、第301
    條第1項分別定有明文。又事實之認定，應憑證據，如未能
    發現相當證據，或證據不足以證明，自不能以推測或擬制之
    方法，為裁判基礎；且認定不利於被告之事實須依積極證據
    ，苟積極證據不足為不利於被告事實之認定時，即應為有利
    於被告之認定；另認定犯罪事實所憑之證據，雖不以直接證
    據為限，間接證據亦包括在內，然而無論直接證據或間接證
    據，其為訴訟上之證明，須於通常一般之人均不致有所懷疑
    ，而得確信其為真實之程度者，始得據為有罪之認定，倘其
    證明尚未達到此一程度，而有合理之懷疑存在而無從使事實
    審法院得有罪之確信時，即應由法院為諭知被告無罪之判決
    （參照最高法院40年度台上字第86號、30年度台上字第816
    號、76年度台上字第4986號判例意旨）。經查，被告侵占離
    證人己○○持有之信用卡及金融卡各1張，已於前述，己○○固然亦遺失皮夾1紙及身分證1張。但因此2物與該2卡，係
    可分離，即便足認被告侵占該2卡，亦未必侵占該皮夾與身
    分證，於別無其他證據足認亦係被告侵占該皮夾與身分證之
    情形下，自未能率認其亦侵占該皮夾與身分證。然因此部分
    與已起訴之部分，公訴人認係為事實上一罪關係，爰不另為
    無罪之諭知。
據上論斷，應依刑事訴訟法第299 條第1 項前段，刑法第28條、
第337 條、第216 條、第210 條、第339 條第1 項、第339 條之
2第1項、第55條、第219 條，罰金罰鍰提高標準條例第1 條前段
，判決如主文。
本案經檢察官丙○○到庭執行職務。
中    華    民    國    95    年    9     月    20    日
                  刑事第十五庭  審判長法  官
                                      法  官
                                      法  官
以上正本證明與原本無異。
如不服本判決，應於判決送達後10日內，向本院提出上訴狀。
                                書記官  吳良美
中    華    民    國    95    年    9     月    11    日
附表
┌──────┬─────────────┬─────────────┬───────┬────┐
│相關變更條文│行為時法（下稱舊法）之內容│裁判時法（下稱新法）之內容│比  較  理  由│備    註│
├──────┼─────────────┼─────────────┼───────┼────┤
│罰金刑貨幣單│依法律應處罰金、罰鍰者，就│中華民國94年1 月7 日法修正│刑法之貨幣單位│經按現行│
│位之變更 (罰│其原定數額得提高為2 倍至10│施行後，刑法分則編所定罰金│由「銀元」變更│法規所定│
│金罰鍰提高標│倍（刑法已定明10倍）。第1 │之貨幣單位為新臺幣。94年1 │為「新臺幣」，│貨幣單位│
│準條例第1 條│條所定得提高倍數之規定，於│月7 日刑法修正時，刑法分則│且刑法分則之罰│折算新臺│
│前段、第5 條│本條例修正後制定之法律，不│編未修正之條文定有罰金者，│金數額，亦視該│幣條例第│
│／刑法施行法│適用之；本條例修正前公布之│自94年1 月7 日刑法修正施行│分則先前曾修正│2 條之規│
│第1 之1 條第│法律，於本條例修正後修正其│後，就其所定數額提高為30倍│與否，而分別提│定折算後│
│1項、第2項) │罰金罰鍰數額或法律經全部修│。但72年6 月26日至94年1 月│高3 或30倍。  │等值，是│
│            │正而其罰金罰鍰數額未予變更│7 日新增或修正之條文，就其│              │以新法並│
│            │者，亦同。                │所定數額提高為3 倍。      │              │未較有利│
├──────┼─────────────┼─────────────┼───────┼────┤
│罰金刑下限變│罰金：（銀元）1 元以上。  │罰金：新臺幣1 ,000元以上，│罰金刑之下限，│舊法有利│
│更 (刑法第33│                          │百元計算之。              │由銀元10元（經│        │
│條第5 款)   │                          │                          │提高）即新臺幣│        │
│            │                          │                          │30元，提高為新│        │
│            │                          │                          │臺幣1 ,000元  │        │
├──────┼─────────────┼─────────────┼───────┼────┤
│牽連犯      │修正前刑法第55條後段：    │刪除                      │依修正前即行為│行為時法│
│（修正前刑法│犯一罪而其方法或結果之行為│                          │時之規定，應從│較有利於│
│第55條後段) │犯他罪名者，從一重處斷。  │                          │一重罪處斷；依│被告    │
│            │                          │                          │修正後之刑法既│        │
│            │                          │                          │已刪除牽連犯之│        │
│            │                          │                          │規定，則所犯各│        │
│            │                          │                          │罪應依數罪併罰│        │
│            │                          │                          │之規定分論併罰│        │
├──────┼─────────────┼─────────────┼───────┼────┤
│易科罰金折算│犯最重本刑為5 年以下有期徒│犯最重本刑為5 年以下有期徒│易科罰金折算標│舊法有利│
│標準        │刑以下之刑之罪，而受6 個月│刑以下之刑之罪，而受6 個月│準由銀元300 元│        │
│（修正前刑法│以下有期徒刑或拘役之宣告…│以下有期徒刑或拘役之宣告者│即新臺幣900 元│        │
│第41條第1項 │得以（銀元，下同）1 元以上│，得以新臺幣1,000 元、2,00│，提高為以新臺│        │
│前段、第2項 │3 元以下折算1 日，易科罰金│0 元或3,000 元折算1 日，易│幣1,000 元、2,│        │
│、修正前罰金│。併合處罰之數罪，均有前項│科罰金。前項規定於數罪併罰│000 元、3,000 │        │
│罰鍰提高標準│情形，其應執行之刑逾6月者 │，其應執行之刑未逾6 月者，│元折算1日。數 │        │
│條例第2條→ │，亦同。依刑法第41條易科罰│亦適用之                  │罪併罰定執行刑│        │
│現行刑法第41│金…就其原定數額提高為100 │                          │逾6月，依舊法 │        │
│條第1項前段 │倍折算1日；法律所定罰金數 │                          │仍得易科罰金，│        │
│、第2項）   │額未依本條例提高倍數，或其│                          │依新法不得易科│        │
│            │處罰法條無罰金刑之規定者，│                          │罰金          │        │
│            │亦同。                    │                          │              │        │
├──────┼─────────────┴─────────────┴───────┴────┤
│整體比較結果│舊法較為有利                                                                    │
└──────┴────────────────────────────────────────┘


司法院資訊處製作；財團法人民間司法改革基金會備份。
